# 请教陈版：为员工家属缴纳社保

提问人：跨度防护 时间：2018-06-05 06:23:51
请教陈版，IPO企业为员工家属缴纳社保会存在风险吗？如果不存在，这属于福利费吗？

回答人：chenyiwei
我理解这属于企业的职工薪酬支出的一部分（属于工资支出）。不属于财企[2009]242号文件规定的福利费范围。但对于IPO申报企业，不建议采用这种方式。